臺灣臺北地方法院刑事判決　　　　　　 94年度交易字第429號
公　訴　人　臺灣臺北地方法院檢察署檢察官
被　　　告　甲○○
上列被告因公共危險案件，經檢察官提起公訴（94年度偵字第
12609號），本院判決如下：
    主  文
甲○○服用酒類，不能安全駕駛動力交通工具而駕駛，處有期徒
刑參月，如易科罰金，以參佰元折算壹日。
    事  實
一、甲○○前於民國89年間因妨害公務案件，經臺灣台南地方法
    院於90年2 月15日以89年度易字第3095號判處拘役30日確定
    ；於93年間另因傷害案件，經臺灣桃園地方法院於94年3月7
    日以93年度桃簡字第1573號判處拘役40日確定（均不構成累
    犯）。詎仍不知悔改，於94年7月8日晚間11時50分許，在台
    北縣烏來鄉忠治村某處飲用啤酒及米酒等酒類後，因反應能
    力較慢，對於外界事物之感覺減低，已達不能安全駕駛動力
    交通工具之狀態，仍於翌日凌晨1 時許，駕駛鄰人林春花所
    有車牌號碼6B-8675 號自用小貨車在道路上行駛。嗣於翌日
    凌晨2時30分許，行經台北縣新店市○○路4.8公里烏來往新
    店方向處，失控碰撞路旁水泥護欄受傷送醫，經警到場處理
    後，於同日凌晨3 時13分許，至新店慈濟醫院對其進行呼氣
    中酒精濃度測試，發現所含酒精濃度高達每公升1.12毫克，
    始悉上情。
二、案經台北縣政府警察局新店分局報請臺灣臺北地方法院檢察
    署檢察官偵查起訴。
    理  由
一、上揭事實，業據被告宋文勳於警詢、偵查及本院審理中自白
    不諱（見94年度偵字第12609 號偵查卷第15、16、50頁、本
    院94年11月23日審判筆錄第2頁）。被告於94年9月7日凌晨3
    時13分許，呼氣中所含酒精濃度高達每公升1.12毫克，有酒
    精濃度測試紙1 紙在卷可稽（同上偵查卷第23頁），且經員
    警施以生理協調平衡檢測（(1)、雙腳併攏，兩手緊貼大腿，
    將一腿向前抬高離地15公分，並停止不動30秒；(2)、閉雙眼
    ，30秒內朗誦阿拉伯數字由1001、1002、1003‧‧‧1030；
    (3)、用筆在兩個同心圓之間的零點5 公分環狀帶內畫另一個
    圓），檢測結果不合格，並有汽車駕駛人酒後生理協調平衡
    檢測紀錄卡1 紙在卷可參（同上偵查卷第24頁）。按刑法第
    185條之3所規定服用酒類，不能安全駕駛動力交通工具而駕
    駛者，應負刑事責任，揆其立法目的在於藉抽象危險犯之犯
    罪構成要件，以嚇阻酒後駕車者對道路交通安全之危害。所
    謂不能安全駕駛之認定，雖無一定數值可供界定，應依社會
    一般通念，認達足生公共危險之程度為足。惟行為人飲酒後
    ，呼氣時酒精濃度達每公升0.25毫克（約合體內血液中酒精
    濃度50毫克／公升或0.05％），即會輕度中毒，造成輕度協
    調功能降低，呼氣酒精濃度達每公升0.5 毫克時（約合體內
    血液中酒精濃度100毫克/公升或0.1%），則屬中度中毒症狀
    ，會出現反應較慢、感覺減低、影響駕駛之狀況，飲酒後1
    小時許，其體內血液酒精濃度可達最高，飲酒1 小時後體內
    之酒精濃度隨即消減，此有行政院國軍退除役官兵輔導委員
    會台北榮民總醫院88年8月5 日（88）北總內字第26868號函
    、臺灣高等法院88年10月26日（88）院賓文廉字第13407 號
    函附台北醫學院附設醫院精神科主任蔡尚穎所著「酒精對人
    體生理與行為之影響」之文獻可據。而呼氣酒精濃度達每公
    升0. 55毫克（0.55亳克/公升）以上，肇事率為一般正常人
    之10倍，應認為已達不能安全駕車之標準，並有88年9月18
    日中央警察大學交通學系暨交通管理研究所教授蔡中志研究
    與製表之「酒精濃度與肇事關係」可查，屬於絕對不能安全
    駕駛動力交通工具之程度。查本件被告呼氣中所含酒精濃度
    高達每公升1.12毫克，遠超出每公升0.5 毫克之中度中毒症
    狀及每公升0.55毫克絕對不能安全駕駛動力交通工具之程度
    。實際上又果真發生車輛碰撞之交通事故，有肇事現場採證
    照片6 幀附卷足憑（同上偵查卷第20至22頁）。客觀上足認
    其於飲酒後安全駕駛動力工具時，確因酒精作用之因素，導
    致駕駛時之反應能力較慢，對於外界事物之感覺降低，而達
    到不能安全駕駛之狀態。本件事證明確，被告犯行堪以認定
    ，應予依法論科。
二、核被告所為，係犯刑法第185條之3服用酒類不能安全駕駛動
    力交通工具而駕駛罪。爰審酌被告前有如事實欄所列之妨害
    公務及傷害等前科（臺灣高等法院被告前案紀錄表參見），
    無視政府機關三令五申，一再宣導嚴禁酒後駕車，心存僥倖
    ，放任自己於飲酒後駕駛汽車，造成自己及他人生命、身體
    及財產之潛在危險，與社會法秩序及法規範為敵之心態可議
    ，且實際造成交通事故，惟念其犯後自知行為觸法，自始坦
    承犯行不諱，及其高職肄業之教育程度，家庭生活狀況等一
    切情狀，量處如主文所示之刑，並諭知易科罰金之折算標準
    。
據上論斷，應依刑事訴訟法第273條之1第1項、第299條第1 項前
段，刑法第185條之3、第41條第1 項前段，罰金罰鍰提高標準條
例第2條，判決如主文。
本案經檢察官詹喬偉到庭執行職務
中　　華　　民　　國　　94　　年　　11　　月    30    日
　　　　　　　　　刑事第一庭    法　官　吳秋宏
以上正本證明與原本無異。
如不服本判決，得於判決正本送達後10日，向本院提出上訴狀。
　　　　　　　　　　　　　　　　書記官　高菁菁
中　　華　　民　　國　　94　　年　　11　　月　　30　　日
附錄本案論罪科刑法條全文：
中華民國刑法第185條之3
服用毒品、麻醉藥品、酒類或其他相類之物，不能安全駕駛動力
交通工具而駕駛者，處1年以下有期徒刑、拘役或3萬元以下罰金
。
